臺灣桃園地方法院刑事裁定
111年度訴字第661號
抗  告  人
即  被  告  番汝恆



選任辯護人  李律民律師（法扶）        
上列抗告人因違反槍砲彈藥刀械管制條例等案件，不服本院中華
民國111年8月25日所為111年度訴字第661號刑事裁定，提起抗告
，本院裁定如下：
    主  文
抗告駁回。
    理  由
一、抗告意旨如附件。
二、按抗告期間，除有特別規定外，為5日，自送達裁定後起算
    （刑事訴訟法第406條前段）。又原審法院認為抗告不合法
    律上之程式或法律上不應准許，或其抗告權已經喪失者，應
    以裁定駁回之（同法第408條第1項前段）。又辯護人雖有為
    被告利益之抗告權（憲法法庭111年憲判字第3號判決主文及
    理由第16、17段參照），惟其係植基於被告人身自由、訴訟
    權而受辯護人協助有效行使防禦權之保障（同上憲法判決理
    由第10段），並非辯護人獨立權利受干預之救濟。是羈押之
    抗告期間起算，仍應以被告受送達裁定之日為標準（最高法
    院102年度第8次刑事庭會議決議意旨、106年度台抗字第40
    號裁定結論參照）。
三、經查：
(一)被告番汝恆因違反槍砲彈藥刀械管制條例等案件，經本院先
    於民國111年6月2日羈押，後因羈押期間即將屆滿，經本院
    於同年8月25日裁定自同年9月2日延長羈押，該裁定正本於
    同年8月26日送達被告所在處所即法務部○○○○○○○○（桃園市○
    ○區○○街000號），由被告本人親自簽名收受而合法送達乙節
    ，有本院送達證書可憑（訴661卷173頁）。依前開說明，其
    抗告期間應自110 年8 月26 日翌日（即111 年8 月27日）
    起算5日，於111 年8 月31日屆滿。
(二)被告於收受前揭延長羈押裁定後，遲至111 年9 月1日始以
    傳真方式向本院提出抗告狀，有其刑事抗告狀上傳真日期、
    時間及本院收狀章戳可參（聲卷11頁）。是聲請人所為本件
    聲請不合法律上之程式，且無從補正，應予駁回。
(三)附帶敘明：
　1.監獄或看守所之被告，於上訴期間內向監所長官提出上訴書
    狀者，視為上訴期間內之上訴，抗告程序並準用之（刑事訴
    訟法第351條第1項、第419條）。本件被告雖於法務部○○○○○
    ○○○羈押中，但非經監所長官提出抗告，即無上開條文之適
    用，無從據此認定其抗告合法。
　2.另應於法定期間內為訴訟行為之人，其住、居所或事務所不
    在法院所在地者，計算該期間時，應扣除其在途之期間。前
    項應扣除之在途期間，由司法行政最高機關定之（刑事訴訟
    法第66條）。本件被告所在地即法務部○○○○○○○○，與本院所
    在地同屬桃園區，並無在途期間可得扣除（法院訴訟當事人
    在途期間標準第2條），其抗告期間並無不同，仍於111 年8
     月31日期滿。是縱考量上開在途期間因素，被告仍屬逾期
    向本院提出抗告書狀。
四、依刑事訴訟法第408條第1項前段，裁定如主文。
中　　華　　民　　國　　111 　年　 　9　　月　　 6　　日
        　　　　  刑事第三庭  審判長法　官  謝順輝
　　　　　　　　 　　　　　　　　　 法  官  古御詩
　　　　　　　　                    法　官　施育傑
以上正本證明與原本無異。
如不服本裁定，應於裁定送達後5 日內向本院提出抗告狀。
      　　　　　　　　　　　　　　　書記官　王震惟　　　
中　　華　　民　　國　　111 　年　　9 　　月　　7 　　日